臺灣板橋地方法院刑事判決　　　　　　100年度簡上字第310號
上　訴　人
即　被　告　阮春安NGUYE.
上列上訴人即被告因竊盜案件，不服本院於民國100 年2 月10日
100 年度簡字第643 號第一審刑事簡易判決（聲請簡易判決處刑
案號99年度偵字第27692 號），提起上訴，本院管轄之第二審合
議庭裁定適用簡式審判程序，判決如下：
    主  文
上訴駁回。
阮春安緩刑貳年。
    事  實
一、本案經本院審理結果，認第一審以被告阮春安（NGUYEN
    XUAN YEN）犯刑法第320 條第1 項之竊盜罪，判處拘役40日
    ，如易科罰金，以新臺幣1,000 元折算1 日，其認事用法均
    無違誤，量刑亦屬適當，應予維持，惟除原審判決所引用聲
    請簡易判決處刑書之犯罪事實欄一第9 行之「黃國倫」應更
    正為「黃國維」及證據部分並補充「被告於本院訊問及審理
    中自白」者外，其餘均引用如附件第一審刑事簡易判決書記
    載之犯罪事實、證據及理由。
二、被告上訴意旨原謂：伊並沒有去偷手機，伊將SIM 卡借給一
    個叫「阿國」的越南朋友使用，現在已經找不到「阿國」云
    云，嗣被告於本院訊問及審理期日時，始為認罪之陳述，而
    對原審判決認定之犯罪事實及量處刑度，俱無爭執，僅以已
    與被害人達成和解，請求予以從輕量刑或給予緩刑等語，執
    為上訴理由。按關於刑之量定，係實體法上賦予法院得為自
    由裁量之事項，倘其未逾越法律所規定之範圍，或有濫用權
    限之情事，即不得任意指為違法。原審量定刑期，業已具體
    審酌被告並無前科紀錄、素行尚佳，僅因一時貪念，竟圖不
    勞而獲，不知尊重他人財產權，兼衡其所竊財物價值，暨其
    犯後否認犯行，態度不佳，且未與被害人達成和解、賠償損
    害等一切情狀，並詳載於原審判決書內。是原審量刑未逾法
    定刑之範圍，亦無何量刑權濫用之情，自難謂有何不當或量
    刑過重之可言。從而，上訴人提起本件上訴，為無理由，應
    予駁回。
三、又查被告前未曾受有期徒刑以上刑之宣告，此有臺灣高等法
    院被告前案紀錄表附卷可稽，因一時失慮，偶罹刑典，經此
    偵審教訓，應知所警惕，而無再犯之虞；且被告事後已與告
    訴人達成和解，告訴代理人表示告訴人願原諒被告，並給予
    被告自新機會，有本院訊問筆錄、調解筆錄各1 份在卷可參
    （見本院卷第30-1、33頁），本院認對被告所宣告之刑，以
    暫不執行為適當，爰依刑法第74條第1 款規定，予以宣告緩
    刑2 年，以啟自新。
據上論斷，應依刑事訴訟法第273 條之1 第1 項、第455 條之1
第1 項、第3 項、第368 條、第373 條，刑法74條第1 項第1 款
，判決如主文。
本案經檢察官洪國朝到庭執行職務。
中    華    民    國   100    年    6     月    30    日
                  刑事第十庭  審判長法  官  楊志雄
                                    法  官  劉景宜
                                    法  官  陳海寧
以上正本證明與原本無異。
本判決不得上訴。
                                    書記官  馮得弟
中    華    民    國   100    年    6     月    30    日
附錄本案論罪科刑法條全文：
中華民國刑法第320條第1項
意圖為自己或第三人不法之所有，而竊取他人之動產者，為竊盜
罪，處5  年以下有期徒刑、拘役或 5 百元以下罰金。